【裁判字號】    97,易,2168
【裁判日期】    971231
【裁判案由】    毀損等
【裁判全文】
臺灣彰化地方法院刑事判決              97年度易字第2168號
公  訴  人  臺灣彰化地方法院檢察署檢察官
被      告  甲○○
上列被告因毀損等案件，經檢察官聲請簡易判決處刑（97年度偵
字第9991號），本院員林簡易庭認為不宜逕以簡易判決處刑，移
往本院刑事庭，茲審理判決如下：
    主  文
甲○○以加害財產之事，恐嚇他人致生危害於安全，累犯，處拘
役參拾日，如易科罰金，以新台幣壹仟元折算壹日。
其餘被訴毀損罪及無故侵入住宅罪部分均公訴不受理。
    事  實
一、甲○○前於民國（下同）96年間，因違反毒品危害防制條例
    案件，經本院以96年度易字第838號判決判處有期徒刑6月，
    如易科罰金，以新台幣1000元折算1日，減為有期徒刑3月，
    如易科罰金，以新台幣1000元折算1日確定；復於同年間，
    再因違反毒品危害防制條例案件，經本院以97年度員簡字第
    57號判決判處有期徒刑6月，如易科罰金，以新台幣1000元
    折算1日確定，上開二案經定應執行有期徒刑8月，甫於97
    年9月9日縮刑期滿而執行完畢。竟仍不知悔改，於97年10
    月30日晚間8時許，因心情不佳而在位於彰化縣埔鹽鄉○○
    村○○路63之8號之自宅內飲用米酒約4、5杯，至翌日（31
    日）上午2時25分許，竟因酒後情緒不佳，逕自前往彰化縣
    溪湖鎮○○路○段327號乙○○之住處前，基於恐嚇危害他人
    安全之犯意，向乙○○表示「我最近很難過，你幫我一下，
    不然會使你很難過，要用汽油彈燒車」等語，以此加害財產
    安全之事恐嚇乙○○，致乙○○心生畏懼，乙○○旋報警到
    場處理，始知上情。
二、案經彰化縣警察局溪湖分局報請臺灣彰化地方法院檢察署檢
    察官偵查後聲請簡易判決處刑。
    理  由
壹、有罪部分
一、本案被告甲○○所犯刑法第305條之恐嚇危害安全罪係死刑
    、無期徒刑、最輕本刑為3年以上有期徒刑以外之罪，其於
    準備程序就前揭被訴事實為有罪之陳述，經法官告知簡式審
    判程序之旨，並聽取其與公訴人之意見後，本院認無不得或
    不宜改依簡式審判程序進行之處，爰依刑事訴訟法第273條
    之1第1項、第284條之1，由法官進行簡式審判程序審理判決
    ，合先敘明。
二、上開犯罪事實，業據被告甲○○於本院審理時坦承不諱，核
    與證人即被害人乙○○於警詢中所證述之情節相符，並有現
    場平面圖1紙、現場照片3張附卷可稽，足見被告之自白與事
    實相符。本件事證明確，被告上開恐嚇犯行堪以認定。
二、核被告所為，係犯刑法第305條之恐嚇危害安全罪。查被告
    前於96年間，因違反毒品危害防制條例案件，經本院以96年
    度易字第838號判決判處有期徒刑6月，如易科罰金，以新台
    幣1000元折算1日，減為有期徒刑3月，如易科罰金，以新台
    幣1000元折算1日確定；復於同年間，再因違反毒品危害防
    制條例案件，經本院以97年度員簡字第57號判決判處有期徒
    刑6月，如易科罰金，以新台幣1000元折算1日確定，上開二
    案經定應執行有期徒刑8月，甫於97年9月9日縮刑期滿而執
    行完畢，有卷附之臺灣高等法院被告前案紀錄表及在監在押
    紀錄表故1紙可按，其受有期徒刑之執行完畢，5年以內故意
    再犯本件有期徒刑以上之罪，為累犯，應依法加重其刑。爰
    審酌被告有毒品前科，有臺灣高等法院被告前案紀錄表各1
    份在卷可考，因酒後一時衝動致犯本罪，諒係因一時失慮所
    致，另被告雖以加害告訴人財產之事，恐嚇告訴人，對告訴
    人造成心理上之恐懼及生活上之困擾，惟念及被告犯後坦承
    犯行，且已與告訴人調解成立，有卷附之彰化縣埔鹽鄉調解
    委員會第168號調解書在卷可稽等一切情狀，量處如主文所
    示之刑，並諭知易科罰金之折算標準，以示懲警。
貳、公訴不受理部分
一、按告訴乃論之罪，告訴人於第一審辯論終結前得撤回其告訴
    ，又告訴經撤回者，應諭知不受理之判決，刑事訴訟法第23
    8條第1項、第303條第3款定有明文。
二、查本件告訴人乙○○告訴被告甲○○於97年10月31日凌晨2
    時25分許，前往彰化縣溪湖鎮○○路○段327號告訴人乙○○
    之住處前，基於毀損他人物品之犯意，先徒手拆卸毀壞告訴
    人乙○○門前之電錶，致令該電錶外殼玻璃碎裂、機械功能
    喪失而不堪使用；嗣告訴人乙○○之妻陳素女聞聲，自二樓
    往下探望發現被告甲○○正在破壞電錶之事，遂要告訴人乙
    ○○下樓查看，告訴人乙○○下樓後遂打開鐵捲門欲了解情
    況，詎被告甲○○見鐵捲門打開後另基於妨害自由之犯意，
    無故未經許可進入告訴人乙○○之住宅內，並自己坐在沙發
    上。起訴書認被告係觸犯刑法第354條之毀損罪及同法第306
    條第1項無故侵入他人住宅之罪，依同法第357條及第308條
    第1項之規定，上開二罪均須告訴乃論。茲被告甲○○與告
    訴人乙○○調解成立，據告訴人乙○○具狀撤回其告訴，有
    卷附之彰化縣埔鹽鄉調解委員會第168號調解書及撤回告訴
    狀各1份可參，依照首開說明，此二部分之犯行，應均諭知
    不受理之判決。
參、據上論斷，應依刑事訴訟法第452條、第299條第1項前段、
    第273條之1第1項、第303條第3款，刑法第305條、第41條第
    1項前段，刑法施行法第1條之1第1項、第2項前段，判決如
    主文。
中    華    民    國    97    年    12    月    31    日
                        刑事第二庭    法  官  黃齡玉
以上正本證明與原本無異。
如不服本判決應於收受判決後10日內向本院提出上訴書狀，並
應敘述具體理由。其未敘述上訴理由者，應於上訴期間屆滿後
20日內向本院補提理由書(均須按他造當事人之人數附繕本)
「切勿逕送上級法院」。
告訴人或被害人對於判決如有不服具備理由請求檢察官上訴者，
其上訴期間之計算係以檢察官收受判決正本之日期為準。
中    華    民    國    97    年    12    月    31    日
                                      書記官  林嘉賢
中華民國刑法第305條
（恐嚇危害安全罪）
以加害生命、身體、自由、名譽、財產之事，恐嚇他人致生危害
於安全者，處2年以下有期徒刑、拘役或3百元以下罰金。
中華民國刑法第306條
（侵入住居罪）
無故侵入他人住宅、建築物或附連圍繞之土地或船艦者，處 1 年
以下有期徒刑、拘役或 3 百元以下罰金。
無故隱匿其內，或受退去之要求而仍留滯者，亦同。
中華民國刑法第354條
（毀損器物罪）
毀棄、損壞前二條以外之他人之物或致令不堪用，足以生損害於
公眾或他中華民國刑法第47條
（累犯）
受徒刑之執行完畢，或一部之執行而赦免後，五年以內故意再犯
有期徒刑以上之罪者，為累犯，加重本刑至二分之一。


司法院資訊處製作；財團法人民間司法改革基金會備份。
